【裁判字號】    97,上易,77
【裁判日期】    970319
【裁判案由】    竊盜
【裁判全文】
臺灣高等法院臺南分院刑事判決          97年度上易字第77號
上  訴  人
即  被  告  甲○○
上列上訴人因竊盜案件 ， 不服臺灣台南地方法院96年度易字第
1162號中華民國96年12月28日第一審判決（起訴案號：臺灣台南
地方法院檢察署96年度偵緝字第900號），提起上訴，本院判決
如下：
    主  文
上訴駁回。
    事  實
一、甲○○曾犯竊盜罪，經法院判處有期徒刑4月確定，於民國
    （下同）93年3月18日易科罰金執行完畢，猶不知警惕，竟
    意圖為自己不法之所有，於96年4月3日凌晨3時23分許，騎
    乘車牌號碼ＯＮＪ─７７６號重機車，至乙○所經營之順義
    發舊貨商行附近，先於路旁將機車停放妥適，再以頭戴頭套
    ，翻越紅色可左右推移之鐵門，侵入附連圍繞該屋後院之手
    法（此次之侵入住宅部分未據告訴），徒手竊取電線舊貨一
    批得手後，正準備離去之際，因觸動警報器，旋為乙○發現
    追呼，甲○○乃將前開電線舊貨丟棄在前院鐵門上，再行翻
    越前開鐵門，前往其停放機車處，欲騎乘其所有之上開機車
    逃逸，惟上開機車業已被到場協助逮捕竊賊之鄰人謝生進早
    因乙○之通知移往他處藏放，甲○○尋車無著，竟折返謝生
    進所在之處，作勢出手欲毆打謝生進，以阻止謝生進之追捕
    ，惟謝生進無懼，乃手持鐵鍬與之對峙，甲○○見狀即將上
    開機車遺留在現場，徒步逃離現瑒，嗣員警到達現場，將上
    開甲○○遺留於現場之機車騎回派出所，並在置物箱內，扣
    得書有姓名「甲○○」之相片紙袋暨袋內相片及相片光碟各
    一張，始循線查獲甲○○。
二、案經乙○訴由臺南縣警察局學甲分局報請臺灣臺南地方法院
    檢察署偵查起訴。
    理  由
一、認定犯罪所憑之證據及理由
（一）按被告以外之人於偵查中向檢察官所為之陳述，除顯有不
      可信之情況者外，得為證據；又被告以外之人於審判外之
      陳述，雖不符前四條之規定，而經當事人於審判程序同意
      作為證據，法院審酌該言詞陳述或書面陳述作成時之情況
      ，認為適當者，亦得為證據；當事人、代理人或辯護人於
      法院調查證據時，知有第一百五十九條第一項不得為證據
      之情形，而未於言詞辯論終結前聲明異議者，視為有前項
      之同意，刑事訴訟法第一百五十九條之一第二項、第一百
      五十九條之五定有明文。經查被告對於本案檢察官所舉證
      人乙○、謝生進、郭博成等人於偵查中向檢察官所為之陳
      述，及證人乙○、謝生進於學甲分局所製作調查筆錄之證
      據能力，於本院準備程序中表示沒有意見，且至辯論終結
      止均無任何異議，本院審酌上開證據與上開規定相符，均
      有證據能力，先此敘明。
（二）被告坦承車牌號碼ＯＮＪ－７７６號重機車及內置物品（
      相片紙袋暨袋內相片及相片光碟各一張）均是其所有；車
      牌號碼ＯＮＪ－７７６號重機車並未失竊，亦未借他人使
      用等情（見96年度偵緝字第900號偵查卷22頁 、本院97年
      2月20日筆錄）。
（二）告訴人乙○所經營之順義發舊貨商行於96年4月 3日凌晨3
      時23分許遭不明男子以頭戴頭套，翻越鐵門之方式侵入前
      開商行附連圍繞後院之手法，徒手竊取電線舊貨一批等事
      實，有警卷所附96年4月3日之現場監視錄影資料光碟一片
      暨擷取之照片十一張在卷可稽（見警卷24至29頁）並經證
      人乙○、謝生進證述明確（見原審卷96年12月14日審判筆
      錄14至24頁），堪予認定。
（三）本件竊盜行為人，遭被害人乙○追呼逃出鐵門外後，先有
      尋找機車之舉，惟因該機車先經乙○通知謝生進先牽往他
      處藏放，其遍尋無著後，竟折返謝生進所在之處，作勢出
      手毆打謝生進，以阻止謝生進之追捕，惟謝生進無懼，乃
      手持鐵鍬與之對峙，方徒步逃離現場，嗣員警到達現場，
      發現現場遺留一機車，猶有餘溫尚能發動，並經謝生進告
      知為竊盜行為人騎來等事實，業據證人乙○、謝生進、警
      員郭博成等人證述明確（見原審卷96年12月14日審判筆錄
      14 至15、22至24、27至28頁），互核相符，亦堪認定。
      證人郭博成警員於案發現場所扣得之車牌號碼ＯＮＪ－７
      ７６號重型機車，係竊嫌前往乙○所經營之順義發舊貨商
      行行竊時所使用之交通工具無疑。
（四）ＯＮＪ－７７６號重型機車車主為被告甲○○，此有車籍
      查詢料－基本資料一紙在卷可稽（見警卷36頁）。
二、對於被告辯解本院不採的理由
（一）被告辯解要旨
      辯稱：伊並未偷竊，係車子壞了才停在案發現場云云。
（二）不採的理由
    １證人即警員郭博成證述，案發時遺留在現場之前開重型機
      車經其摸過確認該重型機車的排氣管是熱熱的等語，已如
      前述，且該車在隨後係由證人郭博成警員之同事騎回派出
      所，在扣押該車後，並在其中發現被告甲○○所有之相片
      紙袋暨袋內相片及相片光碟各一張。被告所辯，與前述證
      人證述之情節不符，顯係屬卸責之詞，不足採信。
    ２綜上，被告之所辯，顯係卸責之詞，不足採信，本件事證
      明確，被告之犯行，堪予認定，應予依法論科。
三、論罪科刑之理由
（一）核被告所為， 係犯刑法第321條第1項第2款之加重竊盜罪
      。又被告曾犯竊盜罪 ，經法院判處有期徒刑4月確定，於
      93年3月18日易科罰金執行完畢 ，有臺灣高等法院被告前
      案紀錄表在卷可按，其於五年之內故意再犯本件有期徒刑
      以上之罪，為累犯，應依法加重其刑。
（二）被告上開犯行，犯罪時間在96年4月24日以前 ，合於減刑
      條件， 應均依中華民國96年罪犯減刑條例第2條第1項第3
      款、第7條規定減輕其刑。
（二）原審依上開事證，適用前述法律，並審酌被告不思以正當
      途徑賺錢，任意侵害他人財產法益，且已有二次竊盜之前
      科，此次再犯本件竊盜犯行，全然不知悔悟，另其為逃免
      逮捕時，竟進而作勢欲毆打謝生進，惡性不低，犯後復一
      再飾詞狡辯，全無悔意等一切情狀， 量處被告有期徒刑1
      年6月，減為有期徒刑9月。經核認事用法均無不合，量刑
      亦屬妥當，被告上訴否認犯罪，為無理由，應予駁回。
四、適用之法律：
    刑事訴訟法第368條。
本案經檢察官吳忠賢到庭執行職務。
中    華    民    國    97    年    3     月    19    日
                  刑事第三庭    審判長法  官  陳義仲
                                      法  官  宋明蒼
                                      法  官  蔡勝雄
以上正本證明與原本無異。
不得上訴。
                                      書記官  汪姿秀
中    華    民    國    97    年    3     月    19    日
附錄本案論罪科刑法條：
中華民國刑法第321條第1項第2款
犯竊盜罪而有左列情形之一者，處六月以上、五年以下有期徒刑
：
二、毀越門扇、牆垣或其他安全設備而犯之者。


司法院資訊處製作；財團法人民間司法改革基金會備份。
